【裁判字號】    98,交聲,221
【裁判日期】    980716
【裁判案由】    違反道路交通管理處罰條例
【裁判全文】
臺灣宜蘭地方法院交通事件裁定         98年度交聲字第221號
移送機關    交通部公路總局臺北區監理所宜蘭監理站
異  議  人  甲○○
上列異議人因違反道路交通管理處罰條例案件，對於交通部公路
總局台北區監理所宜蘭監理站民國98年5月18日所為之處分（原
處分案號：宜監字第裁43─Q00000000號），聲明異議，本院裁
定如下：
    主  文
異議駁回。
    理  由
一、按汽車行駛有損毀或變造汽車牌照、塗抹污損牌照，或以安
    裝其他器具之方式，使不能辨認其牌號者，處汽車所有人新
    臺幣（下同）2,400元以上4,800元以下罰鍰，並責令申請換
    領牌照或改正，道路交通管理處罰條例第13條第1款定有明
    文。
二、移送機關裁決意旨略以：異議人甲○○於民國98年4月11日2
    3時20分許，駕駛車號T9-7616號自用一般小客車，行經宜蘭
    縣羅東鎮○○路與幅三路口處，因「塗抹污損汽車牌照不能
    辨識號牌」違規，為宜蘭縣警察局羅東分局以宜警交字第Q0
    0000000號製單舉發，經移送機關請上開舉發單位調查，仍
    認異議人違規事實明確，乃以異議人違反前述道路交通管理
    處罰條例第13條第1款規定，裁處異議人罰鍰3,000元，並責
    令申請換領牌照或改正。
三、異議意旨略以：異議人所有之T9-7616號自用一般小客車之
    號牌係因自然風化，並非人為毀損，為此聲明異議，請求撤
    銷原處分云云。
四、經查，異議人於98年4月11日23時20分許，駕駛車號T9-7616
    號自用一般小客車，行經宜蘭縣羅東鎮○○路與幅三路口處
    ，因號牌油漆脫落，經警舉發等情，業據異議人自承不諱，
    並有舉發違反道路交通管理事件通知單1紙在卷可稽，復有
    證人即當時舉發之警員林文榮於本院調查時結證證述明確。
    異議人雖提出車牌號碼1面，辯稱該車牌係自然風化而成。
    惟觀諸該號牌T9-7616共6字，其中9、7、6、1均有一半以上
    呈現白色，其中T、6亦有部分呈現白色等情，經本院當庭勘
    驗並拍攝照片存卷可參，該牌照黑色字體損壞而不能辨認其
    牌號之情形至為明確。縱如異議人所稱係自然風化，而非人
    為污損等情屬實，惟自然風化非一夕可成，異議人有相當之
    時間可維護該號牌使之清晰易辨。乃竟未為之，而任令黑色
    號碼字體不能辨認，自屬上開條文所規範之內容。異議人所
    辯，洵無可採。
五、綜上所述，異議人確有上開違規之事實。從而，移送機關依
    道路交通管理處罰條例第13條第1款規定 裁處罰鍰3,000元
    ，並責令申請換領牌照或改正，核無不合。本件聲明異議為
    無理由，應予駁回。
據上論斷，應依道路交通案件處理辦法第19條裁定如主文。
中    華    民    國    98    年    7     月    16    日
                  交通法庭  法  官  謝佩玲
以上正本證明與原本無異。
如不服本裁定，應於裁定送達後5日內，向本院提出抗告狀。（
應附繕本）
                            書記官  李玉雲
中    華    民    國    98    年    7     月    16    日


司法院資訊處製作；財團法人民間司法改革基金會備份。
